【裁判字號】    97,上重訴,41
【裁判日期】    971008
【裁判案由】    毒品危害防制條例
【裁判全文】
臺灣高等法院臺中分院刑事判決        97年度上重訴字第41號
上  訴  人  臺灣臺中地方法院檢察署檢察官
上  訴  人
即  被  告  乙○○
                    （現另案在臺灣臺中監獄執行中）
指定辯護人  本院公設辯護人  丙○○
上列上訴人因被告毒品危害防制條例案件，不服臺灣臺中地方法
院97年度訴字第 2051號中華民國97年7月21日第一審判決（起訴
案號：臺灣臺中地方法院檢察署97年度偵緝字第1009、1010號）
，提起上訴，本院判決如下：
    主  文
原判決撤銷。
乙○○所犯共同販賣第一級毒品罪之罪名及處罰，詳如附表一「
所犯罪名及處罰」欄所示，又所犯共同販賣第二級毒品罪之罪名
及處罰，詳如附表二「所犯罪名及處罰」欄所示。應執行有期徒
刑貳拾年，扣案之第一級毒品海洛因壹小包（驗餘淨重零點壹肆
陸壹公克、第一級毒品海洛因參包（合計淨重拾貳點柒玖公克）
、第二級毒品甲基安非他命肆包（毛重拾壹點參公克）、第二級
毒品甲基安非他命壹大包（毛重參拾陸點捌公克），均沒收銷燬
之；扣案之行動電話貳具（分別含0000－000000、0000－000000
號門號 SIM卡）、筆記本參本，均沒收；販毒所得合計新臺幣柒
萬玖仟伍佰元與王邦林連帶沒收，如全部或一部不能沒收時，以
其財產抵償之。
    犯罪事實
一、乙○○（綽號阿建）素行不佳，於94年間曾犯施用第一級毒
    品、第二級毒品罪，經臺灣臺中地方法院分別判處有期徒刑
    7月、5月，定應執行有期徒刑10月確定，另於94年間犯販賣
    第二級毒品罪，經最高法院判處有期徒刑6年確定，於97 年
    5 月間上開施用第一級毒品、第二級毒品罪，分別減刑為有
    期徒刑3月15日及2月15日，與前開販賣第二級毒品罪所處有
    期徒刑 6年，定應執行有期徒刑6年4月確定，現仍執行中（
    本案不構成累犯）。
二、乙○○與王邦林（綽號小馬，另經臺灣臺中地方法院檢察署
    檢察官以96年度偵字第29473、29566號提起公訴在案）均明
    知海洛因屬於毒品危害防制條例第 2條第2項第1款所稱之第
    一級毒品，非經許可不得販賣，竟仍共同基於販賣第一級毒
    品海洛因以營利之犯意聯絡，由王邦林以所有之0000－0000
    00號行動電話、乙○○以王邦林所交付之0000－000000、00
    00－000000號行動電話與買家聯絡販賣第一級毒品海洛因，
    買家以上述行動電話與王邦林、乙○○聯絡後，即由王邦林
    駕駛車號7295－ＴＺ號自小客車，或乙○○駕駛王邦林所提
    供之Ｍ28－167 號機車，前往約定地點交付毒品與買家並收
    取販賣毒品款項，共同為下列販賣第一級毒品海洛因行為，
    從中賺取差價以牟暴利，乙○○如為王邦林交付毒品予買家
    ，該日則可自王邦林處取得新台幣（下同）3千元之報酬：
（一）分別於96年11月8日、16日、20日、26日、同年12月5日，
      由張宥國以其所持有0000－000000號行動電話撥打乙○○
      所持有之0000－000000號行動電話及於同年10月29日、30
      日、同年 11月2日、19日、26日，由張宥國以上開其所持
      有之行動電話，撥打王邦林所有之0000－000000號行動電
      話，相約在臺中市○○路之三商巧福門口、五權國中、光
      華高中前等處，以 1包1000元之價格，販賣予張宥國，前
      後共販賣10次。嗣於 96年12月5日19時40分，在臺中市○
      ○路之三商巧福門前，張宥國與乙○○交易海洛因 1小包
      後，為警於同日19時50分許，在臺中市○○路1段509號百
      富藥局查獲張宥國，並扣得海洛因1小包（驗餘淨重0.146
      1公克）。
（二）分別於96年11月5日、9日、17日、20日、同年12月19日、
      97年1月23日，由陳國元以其所持有 0000－000000號行動
      電話撥打王邦林所有之0000－000000號行動電話或乙○○
      所持有之0000－000000號行動電話，相約在臺中市○○路
      與民權路口（3次）、天津路與崇德路口（3次）等處，以
      1 包1000元之價格，販賣予陳國元，前後共販賣6次。
三、乙○○與王邦林均明知甲基安非他命屬於毒品危害防制條例
    第 2條第2項第2款所稱之第二級毒品，非經許可不得販賣，
    竟仍共同基於販賣第二級毒品甲基安非他命以營利之犯意聯
    絡，由王邦林以所有之0000－000000、0000－000000號行動
    電話、乙○○以王邦林所交付之0000－000000號行動電話與
    買家聯絡販賣第二級毒品甲基安非他命，買家以上述行動電
    話與王邦林、乙○○聯絡後，即由王邦林駕駛車號7295－Ｔ
    Ｚ號自小客車，或乙○○駕駛王邦林所提供之Ｍ28－167 號
    機車，前往約定地點交付毒品與買家並收取販賣毒品款項，
    共同為下列販賣第二級毒品甲基安非他命之行為，從中賺取
    差價以牟暴利，乙○○如為王邦林交付毒品予買家，該日則
    可自王邦林處取得3千元之報酬：
（一）由秦漢平以其所持有之0000－000000號行動電話撥打乙○
      ○所持有之0000－000000號及王邦林所有之0000－000000
      號行動電話，於96年11月21日、26日、同年12月4日、5日
      ，分別在不詳地點、臺中市○○路與健行路口、臺中市○
      ○路與河北路口、臺中縣太平市○○路加油站等處，由王
      邦林、乙○○共同販賣第二級毒品甲基安非他命予秦漢平
      ，每次1包500元（共3次）、1000元（1次）之價格，販賣
      予秦漢平前後共4次。
（二）由張逸帆以其所持有之0000－000000號行動電話撥打乙○
      ○所持有之0000－000000號、王邦林所有之0000－000000
      號行動電話，於96年10月10日、11日、19日、22日、同年
      11 月1日、10日、14日、19日、22日、26日、同年 12月2
      日、 5日，在臺中市○○○路與樂業路交叉路口、崇德路
      靠近文心路處、忠明路靠近大雅路等處，由王邦林、乙○
      ○共同販賣第二級毒品甲基安非他命予張逸帆，每次 1包
      1000 元（5次）、2000元（2次）、3000元（2次）或4000
      元（3次）不等之價格，前後共計販賣予張逸帆12次。
（三）由吳信霖以其所持有之0000－000000號行動電話撥打王邦
      林所有之0000－000000號、0000－000000號行動電話，於
      96 年11月3日、5日、7日、8日、9日、13日、14日、15日
      、16日、17日、21日、22日、23日、25日、26日、同年12
      月3日、4日、5日，在臺中市○○路與大雅路口交叉路口
      、精武路與進化路交叉路口等處，由王邦林、乙○○共同
      販賣第二級毒品甲基安非他命予吳信霖，每次以1包 1000
      元（15次）、6000元（2次）或7000元（1次）不等之價格
      ，販賣予吳信霖前後共18次。
四、本案係臺灣臺中地方法院檢察署檢察官指揮警員就0000－00
    0000、0000－000000、0000－000000號等行動電話實施通訊
    監察，於 96年12月5日16時15分許，臺中市○○路與永興街
    口查獲秦漢平，於96年12月5日19時50分許，臺中市○○路○
    段509 號百富藥局查獲張宥國，並扣得與乙○○交易之海洛
    因1小包（驗餘淨重0.1461公克）。另於96年12月7日凌晨 1
    時7分許，在臺中縣太平市○○路375號前，持該署核發之拘
    票執行時查獲王邦林，並扣得第一級毒品海洛因 3包（合計
    淨重12.79公克）、第二級毒品甲基安非他命4包（毛重11.3
    公克）、第二級毒品甲基安非他命1大包（毛重 36.8公克）
    、行動電話2具（含0000－000000號、0000－000000號SIM卡
    ）、筆記本3本等物。另於97年1月22日15時55分許，在臺中
    市○○路495之1號查獲吳信霖；於 97年1月23日12時許，在
    臺中市○○○路724號11樓之2查獲張逸帆；於97年1月24 日
    8時45分許，在臺中市○○路312巷2號6樓之1查獲陳國元。
五、案經臺中縣警察局豐原分局、行政院海岸巡防署中部地區巡
    防局彰化機動查緝隊分別報請臺灣臺中地方法院檢察署檢察
    官偵查起訴。
    理  由
壹、程序部分（證據能力之說明）：
一、按現行刑事訴訟法為保障被告之反對詰問權，排除具有虛偽
    危險性之傳聞證據，以求實體真實之發見，於該法第 159條
    第 1項明定被告以外之人於審判外之言詞或書面陳述，除法
    律有規定者外，不得作為證據。而刑事訴訟法第159條之1至
    159條之4有傳聞法則之例外規定，且被告以外之人於審判外
    之陳述，雖不符前 4條之規定，而經當事人於審判程序同意
    作為證據，法院審酌該言詞陳述或書面陳述作成時之情況，
    認為適當者，亦得為證據；當事人、代理人或辯護人於法院
    調查證據時，知有第159條第1項不得為證據之情形，而未於
    言詞辯論終結前聲明異議者，視為有前項之同意，刑事訴訟
    法第159條之5定有明文。本件檢察官、被告、辯護人並未就
    本院以下所引用被告以外之人於審判外之陳述有所爭執，且
    迄於言詞辯論終結前，均未主張有刑事訴訟法第159條第1項
    不得為證據之情形，是應認已同意作為證據，且經本院審酌
    後，認無不適當之情形，應認均有證據能力，合先敘明。
二、本件公訴人提出被告乙○○所持用之門號0000－000000號之
    行動電話，共犯王邦林所有之門號0000－000000、0000－00
    0000號之行動電話與買家聯絡販賣毒品之通訊監察譯文之證
    據，被告乙○○、共犯王邦林二人均供陳該通訊監察譯文內
    容係其等通話時所遭監聽之內容等語明確，且上揭通訊監察
    譯文部分，核係本案員警公務上所製作之紀錄文書、證明文
    書，應屬刑事訴訟法第 159之4第1款之特信性文書，被告及
    辯護人無從證明該文書有何顯不可信之情況，是前揭通訊監
    察譯文，應認有證據能力，亦併先敘明。
貳、實體部分：
一、訊據上訴人即被告乙○○（下稱被告）於本院審理時對於上
    開販賣毒品之犯罪事實自白不諱，僅辯稱：王邦林是伊老大
    ，他叫伊幫忙送毒品，伊就送，錢收回來都交給王邦林，伊
    並沒有獲得利益云云。惟查上開事實，業經被告於原審審理
    時坦承：本案伊認罪，伊幫王邦林送毒品，並收取販賣毒品
    款項，也有幫他接聽販賣毒品之電話，由伊送毒品之該日，
    王邦林會給伊3000元報酬，並非每天都有販賣毒品，伊前後
    共約收取3、4萬元報酬等語綦詳（見原審卷第65頁正面及反
    面），核與證人張宥國、秦國平、吳信霖於警偵訊、證人陳
    國元、張逸帆於警詢及原審審理時證述情節相符，並有扣案
    如事實欄所載之物及證人張宥國、泰漢平、張逸帆、吳信霖
    、陳國元等人之指認照片、現場搜證照片光碟、現場照片、
    0000－000000、0000－000000、0000－000000號行動電話之
    監聽譯文、通聯紀錄、臺中縣警察局豐原分局毒品初涉鑑驗
    報告單等足資佐證，而證人張宥國經扣案之白色粉末 1小包
    經囑託行政院衛生署草屯療養院鑑定結果，確屬第一級毒品
    海洛因（驗餘淨重0.1461公克）無訛，有該院96年12月19日
    草療鑑字第960010246號鑑定書1份附卷可參，另共犯王邦林
    扣案之白色粉末 3包經送法務部調查局藥物實驗室鑑定結果
    ，同屬第一級毒品海洛因（合計淨重 12.79公克）無訛，亦
    有該局97年1月25日調科壹字第 09723006300號鑑定書1份附
    卷可憑。雖證人即共犯王邦林於原審到庭證稱：並未與被告
    乙○○共同販賣第一級毒品海洛因及第二級毒品甲基安非他
    命云云，經核係畏罪飾卸及臨訟勾串迴護被告之詞，委無足
    取，自難採為對被告有利之認定，併此敘明。又按我國查緝
    毒品海洛因或甲基安非他命之施用或販賣一向執法甚嚴，對
    於販賣海洛因、甲基安非他命者尤科以重度刑責，又販賣海
    洛因、甲基安非他命既係違法行為，當非可公然為之，亦無
    公定價格，且容易分裝並增減份量，而每次買賣之價量，可
    能隨時依雙方關係深淺、資力、需求量及對行情之認知、來
    源是否充裕、查緝是否嚴謹、購買者被查獲時供述購買對象
    之可能風險之評估等情形，而異其標準，非可一概而論；販
    賣之利得，除價量俱臻明確外，委難察得實情，販賣之人從
    價差或量差中牟利之方式雖異，其意圖營利之販賣行為則同
    一。是以因海洛因、甲基安非他命量微價高，販賣者率有暴
    利可圖，茍非意圖販賣營利，一般人焉有可能甘冒重度刑責
    而販賣，是共犯王邦林應有營利賺取差價之意圖甚為明確，
    又被告於原審自承：由伊送毒品之該日，王邦林會給伊3000
    元報酬乙節，益認被告與王邦林共同基於販賣毒品營利之意
    圖無誤。因此被告於本院翻異前詞，辯稱其幫王邦林送毒品
    並沒有獲得利益云云，核係事後卸責之詞，不足採信，其犯
    行均堪予認定。
二、按海洛因及甲基安非他命係分別屬於毒品危害防制條例第 2
    條第 2項第1款、第2款所定之第一級毒品、第二級毒品，非
    經許可不得販賣，被告與共犯王邦林共同販賣第一級毒品海
    洛因第二級毒品甲基安非他命營利，是核被告所為，係犯違
    反毒品危害防制條例第4條第1項之販賣第一級毒品罪及同條
    例第4條第2項之販賣第二級毒品罪。被告持有第一級毒品及
    第二級毒品進而販賣，其持有之低度行為均應為販賣之高度
    行為所吸收，不另論罪。被告與王邦林間具有犯意聯絡及行
    為分擔，為共同正犯。復按數行為於同時同地或密切接近之
    時地實施，侵害同一之法益，各行為之獨立性極為薄弱，依
    一般社會健全觀念，在時間差距上，難以強行分開，在刑法
    評價上，以視為數個舉動之接續施行，合為包括之一行為予
    以評價，較為合理，則屬接續犯，而為包括之一罪（最高法
    院86年台上字第3295號判例可資參照）。本件被告各次販賣
    毒品之時間差距上，可以分開，在刑法評價上，各具獨立性
    ，每次行為皆可獨立成罪，顯非於同時同地或密切接近之時
    地實施犯罪之接續犯。又按所謂集合犯，係指依一般社會通
    念，特定犯罪行為具有反覆實施之特性，立法者於制定刑罰
    法律之初，亦已認知該種行為類型之反覆性，而有意藉由法
    條中客觀構成要件之行為要素，含括上開具有反覆實施特性
    之數個犯罪行為，仍僅接受一次刑法之評價為已足。而販賣
    毒品罪，不論行為人或為零星偶一為之，或不間斷為之，行
    為人於行為終了時，即已達其營利目的，自難認立法者於制
    定刑罰法律之初，已認知販賣毒品行為必屬具反覆性之犯罪
    ，且有意藉由法條中客觀構成要件之行為要素，含括上開具
    有反覆實施特性之數個犯罪行為。況依94年2月2日總統令修
    正公布，並自95年7月1日施行之刑法，其修正既依據「刑罰
    公平原則」之考量，刪除有關連續犯之規定，並將含有連續
    犯性質之常業犯一併全數刪除（參見刑法修正草案總說明）
    ，則再以集合犯之概念評價多數販賣毒品之行為，即有不當
    。因此，本件被告各次販賣毒品罪之行為，當無論以接續犯
    或集合犯之餘地，此時則應回歸一般刑法上行為單、複數之
    認定，而予論罪科刑，較稱妥適。是本件被告所犯如附表一
    所示之16次販賣第一級毒品罪、附表二所示之34次販賣第二
    級毒品罪之各罪間，犯意各別，行為互殊，應分論併罰。再
    按刑法第59條規定：犯罪之情狀顯可憫恕，認科以最低度刑
    仍嫌過重者，得酌量減輕其刑。立法理由中指出：本條所謂
    「犯罪之情狀可憫恕」，自係指裁判者審酌刑法第57條各款
    所列事項以及其他一切與犯罪有關之情狀之結果，認其犯罪
    足堪憫恕者而言。查被告就附表一所犯販賣第一級毒品部分
    之犯行，法定刑為死刑、無期徒刑，惟其各次販賣金額僅10
    00元，就附表二所犯販賣第二級毒品部分之犯行，最低法定
    刑為有期徒刑7年，其各次販賣金額有500元、1000元、2000
    元、3000元、4000元、6000元、7000元不等，而被告為共犯
    王邦林之小弟乙節，業經證人張宥國、秦國平、吳信霖、陳
    國元、張逸帆等人供明在卷，被告有為王邦林交付毒品之日
    ，王邦林給予3000元之酬勞，被告前後共獲取3、4萬元之報
    酬等情，業如前述，則本件所生危害及被告所獲利益，與一
    般販毒者動輒販賣上百、上千公克之中、大盤商相比，惡性
    顯然較輕，倘不問被告販賣毒品之數量及獲利，一律處以法
    定刑最低本刑無期徒刑或有期徒刑 7年，無異鼓勵販毒之人
    ，從事大量毒品之販賣，顯非毒品危害防制條例遏止毒品氾
    濫之立法本旨。從而，本院認被告所犯各罪之情狀在客觀上
    足以引起一般同情，即予宣告法定最低刑度無期徒刑或有期
    徒刑7年，猶嫌過重且失之苛酷，爰各依刑法第 59條規定，
    酌量減輕其刑。
三、原審認被告犯罪事證明確，予以論罪科刑，固非無見。惟查
    ：(一)按刑法第47條所謂之「受有期徒刑之執行完畢」，於數
    罪併罰案件，係指所定之執行刑，執行完畢而言；如於定執
    行刑之前，因有一部分犯罪先確定，形式上予以執行，仍應
    依規定定其應執行之刑，俟檢察官指揮執行「應執行刑」時
    ，再就形式上已執行部分予以折抵，不能謂先確定之罪已執
    行完畢（最高法院87年度台上字第4099號判決意旨足參）。
    本件被告於94年間曾犯施用第一級毒品、第二級毒品罪，經
    臺灣臺中地方法院分別判處有期徒刑7月、5月，定應執行有
    期徒刑10月確定，雖形式上於95年12月26日已縮短刑期執行
    完畢，惟被告另於94年間犯販賣第二級毒品罪，經最高法院
    判處有期徒刑6年確定，嗣於97年5月間上開施用第一級毒品
    、第二級毒品罪，分別減刑為有期徒刑3月15日及2月15日，
    與前開販賣第二級毒品罪所處有期徒刑 6年，定應執行有期
    徒刑6年4月確定，目前執行中等情，有臺灣高等法院被告全
    國前案紀錄表在卷可稽，依此，被告並不構成累犯，原審判
    決認被告為累犯，尚有誤解。(二)被告所犯如附表一所示之16
    次販賣第一級毒品罪、所犯附表二所示之34次販賣第二級毒
    品罪之各罪間，在時間差距上均可以分開，在刑法評價上各
    具獨立性，可認犯意各別，行為互殊，應分論併罰，惟原審
    判決認被告販賣第一級毒品海洛因及第二級毒品甲基安非他
    命之行為，係在密集期間內以相同之方式持續進行，未曾間
    斷，具有反覆、延續實行之特徵，應評價為包括一罪之集合
    犯之見解，容有未當。(三)原審判決事實欄未就陳國元撥打王
    邦林所有之0000－000000號行動電話或乙○○所持有之0000
    －000000號行動電話予以認定，亦未就秦漢平分別在不詳地
    點、臺中市○○路與健行路口、臺中市○○路與河北路口、
    臺中縣太平市○○路加油站等處交易毒品予以記載，亦有未
    合。(四)原審判決未斟酌被告各次販賣毒品之金額及實際獲利
    等節，各依刑法第59條規定酌量減輕其刑，尚有未洽。(五)自
    王邦林處扣得第一級毒品海洛因 3包，經鑑定結果合計淨重
    12.79公克，空包裝總重 1.59公克，有法務部調查局藥物實
    驗室97年1月25日調科壹字第 09723006300號鑑定書1份附卷
    可憑，原審判決載為海洛因3包（毛重共計14點2公克），未
    見精確。另按共同正犯之犯罪所得為現款時，因係合併計算
    ，且於全部或一部不能沒收時，以其財產抵償之，為避免執
    行時發生重複沒收、抵償之情形，故各共同正犯之間係採連
    帶沒收主義，於裁判時僅諭知連帶沒收，不得就全體共同正
    犯之總所得，對各該共同正犯分別重複諭知沒收。原審判決
    認被告與王邦林間，有犯意聯絡及行為分擔，為共同正犯，
    但未於主文諭知及理由內說明被告與王邦林連帶沒收之旨，
    即有未當。檢察官上訴意旨認本案被告多次販賣毒品犯行應
    採一罪一罰，被告上訴意旨認原審量刑過重，為有理由，被
    告上訴意旨另主張其未獲取利益，指摘原審判決不當，並無
    理由，惟原審判決既有上開可議之處，即屬無可維持，自應
    由本院予以撤銷改判。爰審酌被告品行不佳，詳如前述，竟
    仍不知戒慎惕勵，明知毒品具有成癮性、濫用性，對社會深
    具危害，竟不思正當工作營生，為謀個人私利，無視於政府
    制定毒品危害防制條例之立法美意，及毒品對於自身健康之
    戕害及國家對於杜絕毒品犯罪之禁令，與王邦林共同販賣第
    一級毒品海洛因予張宥國10次、陳國元 6次及共同販賣第二
    級毒品甲基安非他命予秦漢平4次、張逸帆 12次、吳信霖18
    次，危害國民身體健康及社會治安，並造成毒品之泛濫，所
    生危害不小，惟念及被告係王邦林之小弟，為王邦林擔任車
    手之工作，獲利較王邦林少，惡性及情節亦較王邦林為輕，
    且其於原審及本院審理時坦認販賣毒品罪愆，顯有悔意，犯
    後態度尚佳等一切情狀，就販賣第一級毒品罪，分別量處如
    附表一「所犯罪名及處罰」欄所示之刑，就販賣第二級毒品
    罪，分別量處如附表二「所犯罪名及處罰」欄所示之刑，並
    定應執行之刑示懲。
四、扣案之第一級毒品海洛因1小包（驗餘淨重0.1461 公克）、
    第一級毒品海洛因3包（合計淨重12.79公克）、第二級毒品
    甲基安非他命 4包（毛重11.3公克）、第二級毒品甲基安非
    他命1大包（毛重 36.8公克），屬查獲之第一級毒品、第二
    級毒品，上開毒品及毒品之外包裝因有毒品殘留，難以析離
    （可參考法務部調查局93年3月19日調科壹字第09300113060
    號函），故不問屬於犯人與否，均依毒品危害防制條例第18
    條第 1項前段之規定，宣告沒收銷燬之。又共同正犯因相互
    間利用他人之行為，以遂行其犯意之實現，本於責任共同之
    原則，有關沒收部分，對於共犯間供犯罪所用之物，自均應
    為沒收之諭知，是扣案之行動電話2具（分別含0000－00000
    0、0000－000000號門號SIM卡，依國內電信公司定型化契約
    之約定與公函說明，該 SIM晶片卡之所有權已屬申請人所有
    ，併予敘明）、筆記本 3本，係屬共犯王邦林所有供犯販賣
    第一級毒品、第二級毒品罪所用之物，業經共犯王邦林及證
    人張宥國、泰漢平、張逸帆、吳信霖、陳國元等人供明在卷
    ，爰依毒品危害防制條例第 19條第1項之規定，於本案亦均
    併予宣告沒收之。又毒品危害防制條例第 19條第1項固規定
    「犯第4條至第9條、第12條、第13條或第14條第1項、第2項
    之罪者，其供犯罪所用或因犯罪所得之財物，均沒收之，如
    全部或一部不能沒收時，追徵其價額或以其財產抵償之」。
    但共同正犯之犯罪所得為現款時，因係合併計算，且於全部
    或一部不能沒收時，以其財產抵償之，為避免執行時發生重
    複沒收、抵償之情形，故各共同正犯之間係採連帶沒收主義
    ，於裁判時僅諭知連帶沒收，不得就全體共同正犯之總所得
    ，對各該共同正犯分別重複諭知沒收（最高法院95年度臺上
    字第6051號判決要旨參照），被告乙○○與共犯王邦林二人
    共同販賣第一級毒品海洛因及第二級毒品甲基安非他命之所
    得，雖未扣案，惟應依毒品危害防制條例第 19條第1項規定
    ，宣告被告與王邦林連帶沒收，如全部或一部不能沒收時，
    以其財產抵償之。至於另扣案之第二級毒品大麻 1包（淨重
    17.92公克，空包裝總重 0.95公克），與本案販賣毒品部分
    無關，且已另由臺灣臺中地方法院檢察署檢察官以該署97毒
    偵字第 156號施用毒品案件處理，爰不併予宣告沒收。再扣
    案之安非他命吸食器 1組、注射針筒4支、玻璃球管1個、塑
    膠勺子1支、分裝夾鍊袋1盒、行動電話 2具及0000－000000
    號、0000－000000號、0000－000000號、0000－000000號SI
    M卡4張、現金 1萬8500元等物，並無積極證據證明係屬被告
    乙○○與共犯王邦林等二人所有供犯販賣第一級毒品、第二
    級毒品罪所用或所得之物，爰均不併予宣告沒收。又王邦林
    交付被告使用之0000－000000、0000－000000號 SIM卡及行
    動電話，因未扣案，且王邦林及被告均否認上開門號為其等
    所申請，行動電話廠牌及形體亦不明，故不為沒收之諭知，
    均併此說明。
據上論結，應依刑事訴訟法第369條第1項前段、第364條、第299
條第1項前段，毒品危害防制條例第4條第1項、第2項、第18條第
1項前段、第19條第1項，刑法第11條、第28條、第59條、第51條
第第5款，判決如主文。
本案經檢察官甲○○到庭執行職務。
中    華    民    國    97    年    10    月    8     日
            刑事第八庭  審判長法  官  羅  得  村
                              法  官  劉  榮  服
                              法  官  張  靜  琪
上列正本證明與原本無異。
如不服本判決應於收受送達後十日內向本院提出上訴書狀，其未
敘述上訴之理由者並得於提起上訴後十日內向本院補提理由書（
須附繕本）。
                              書記官  陳  俞  豪
中    華    民    國    97    年    10    月    8     日
附表一：販賣第一級毒品部分
┌──┬───┬───┬────┬────────┬─────────┬──────────────────┐
│編號│販賣對│時間  │地點    │犯罪事實        │毒品種類次數及價格│        所犯罪名及處罰              │
│    │象    │      │        │                │                  │                                    │
├──┼───┼───┼────┼────────┼─────────┼──────────────────┤
│1   │張宥國│96年11│臺中市崇│張宥國以其所持有│販賣第1級毒品海洛 │乙○○共同販賣第一級毒品，處有期徒刑│
│    │      │月8日 │德路之三│0000000000號行動│因1次，價格為1000 │拾伍年貳月，扣案之第一級毒品海洛因參│
│    │      │      │商巧福門│電話撥打乙○○所│元（重量不詳）。  │包（合計淨重拾貳點柒玖公克），均沒收│
│    │      │      │口、五權│持有之0000000000│                  │銷燬之﹔扣案之筆記本參本，均沒收﹔販│
│    │      │      │國中、光│號行動電話，約定│                  │賣毒品所得新臺幣壹仟元與王邦林連帶沒│
│    │      │      │華高中前│交易毒品時間、地│                  │收，如全部或一部不能沒收時，以其財產│
│    │      │      │等處    │點，再由王邦林或│                  │抵償之。                            │
│    │      │      │        │乙○○依約交付買│                  │                                    │
│    │      │      │        │賣毒品。        │                  │                                    │
├──┼───┼───┼────┼────────┼─────────┼──────────────────┤
│2   │張宥國│96年11│臺中市崇│張宥國以其所持有│販賣第1級毒品海洛 │乙○○共同販賣第一級毒品，處有期徒刑│
│    │      │月16日│德路之三│0000000000號行動│因1次，價格為1000 │拾伍年貳月，扣案之第一級毒品海洛因參│
│    │      │      │商巧福門│電話撥打乙○○所│元（重量不詳）。  │包（合計淨重拾貳點柒玖公克），均沒收│
│    │      │      │口、五權│持有之0000000000│                  │銷燬之﹔扣案之筆記本參本，均沒收﹔販│
│    │      │      │國中、光│號行動電話，約定│                  │賣毒品所得新臺幣壹仟元與王邦林連帶沒│
│    │      │      │華高中前│交易毒品時間、地│                  │收，如全部或一部不能沒收時，以其財產│
│    │      │      │等處    │點，再由王邦林或│                  │抵償之。                            │
│    │      │      │        │乙○○依約交付買│                  │                                    │
│    │      │      │        │賣毒品。        │                  │                                    │
├──┼───┼───┼────┼────────┼─────────┼──────────────────┤
│3   │張宥國│96年11│臺中市崇│張宥國以其所持有│販賣第1級毒品海洛 │乙○○共同販賣第一級毒品，處有期徒刑│
│    │      │月20日│德路之三│0000000000號行動│因1次，價格為1000 │拾伍年貳月，扣案之第一級毒品海洛因參│
│    │      │      │商巧福門│電話撥打乙○○所│元（重量不詳）。  │包（合計淨重拾貳點柒玖公克），均沒收│
│    │      │      │口、五權│持有之0000000000│                  │銷燬之﹔扣案之筆記本參本，均沒收﹔販│
│    │      │      │國中、光│號行動電話，約定│                  │賣毒品所得新臺幣壹仟元與王邦林連帶沒│
│    │      │      │華高中前│交易毒品時間、地│                  │收，如全部或一部不能沒收時，以其財產│
│    │      │      │等處    │點，再由王邦林或│                  │抵償之。                            │
│    │      │      │        │乙○○依約交付買│                  │                                    │
│    │      │      │        │賣毒品。        │                  │                                    │
├──┼───┼───┼────┼────────┼─────────┼──────────────────┤
│4   │張宥國│96年11│臺中市崇│張宥國以其所持有│販賣第1級毒品海洛 │乙○○共同販賣第一級毒品，處有期徒刑│
│    │      │月26日│德路之三│0000000000號行動│因1次，價格為1000 │拾伍年貳月，扣案之第一級毒品海洛因參│
│    │      │      │商巧福門│電話撥打乙○○所│元（重量不詳）。  │包（合計淨重拾貳點柒玖公克），均沒收│
│    │      │      │口、五權│持有之0000000000│                  │銷燬之﹔扣案之筆記本參本，均沒收﹔販│
│    │      │      │國中、光│號行動電話，約定│                  │賣毒品所得新臺幣壹仟元與王邦林連帶沒│
│    │      │      │華高中前│交易毒品時間、地│                  │收，如全部或一部不能沒收時，以其財產│
│    │      │      │等處    │點，再由王邦林或│                  │抵償之。                            │
│    │      │      │        │乙○○依約交付買│                  │                                    │
│    │      │      │        │賣毒品。        │                  │                                    │
├──┼───┼───┼────┼────────┼─────────┼──────────────────┤
│5   │張宥國│96年12│臺中市崇│張宥國以其所持有│販賣第1級毒品海洛 │乙○○共同販賣第一級毒品，處有期徒刑│
│    │      │月5日 │德路之三│0000000000號行動│因1次，價格為1000 │拾伍年貳月，扣案之第一級毒品海洛因壹│
│    │      │      │商巧福門│電話撥打乙○○所│元（重量不詳）。  │小包（驗餘淨重零點壹肆陸壹公克）、第│
│    │      │      │口、五權│持有之0000000000│                  │一級毒品海洛因參包（合計淨重拾貳點柒│
│    │      │      │國中、光│號行動電話，約定│                  │玖公克），均沒收銷燬之﹔扣案之筆記本│
│    │      │      │華高中前│交易毒品時間、地│                  │參本，均沒收﹔販賣毒品所得新臺幣壹仟│
│    │      │      │等處    │點，再由林或彭元│                  │元與王邦林連帶沒收，如全部或一部不能│
│    │      │      │        │建依約交付買賣毒│                  │沒收時，以其財產抵償之。            │
│    │      │      │        │品。            │                  │                                    │
├──┼───┼───┼────┼────────┼─────────┼──────────────────┤
│6   │張宥國│96年10│臺中市崇│張宥國以其所持有│販賣第1級毒品海洛 │乙○○共同販賣第一級毒品，處有期徒刑│
│    │      │月29日│德路之三│0000000000號行動│因1次，價格為1000 │拾伍年貳月，扣案之第一級毒品海洛因參│
│    │      │      │商巧福門│電話撥打王邦林所│元（重量不詳）。  │包（合計淨重拾貳點柒玖公克），均沒收│
│    │      │      │口、五權│有之0000000000號│                  │銷燬之﹔扣案之行動電話壹具（含093978│
│    │      │      │國中、光│行動電話，約定交│                  │4579號門號SIM卡）、筆記本參本，均沒 │
│    │      │      │華高中前│易毒品時間、地點│                  │收﹔販賣毒品所得新臺幣壹仟元與王邦林│
│    │      │      │等處    │，再由王邦林或彭│                  │連帶沒收，如全部或一部不能沒收時，以│
│    │      │      │        │元建依約交付買賣│                  │其財產抵償之。                      │
│    │      │      │        │毒品。          │                  │                                    │
├──┼───┼───┼────┼────────┼─────────┼──────────────────┤
│7   │張宥國│96年10│臺中市崇│張宥國以其所持有│販賣第1級毒品海洛 │乙○○共同販賣第一級毒品，處有期徒刑│
│    │      │月30日│德路之三│0000000000號行動│因1次，價格為1000 │拾伍年貳月，扣案之第一級毒品海洛因參│
│    │      │      │商巧福門│電話撥打王邦林所│元（重量不詳）。  │包（合計淨重拾貳點柒玖公克），均沒收│
│    │      │      │口、五權│有之0000000000號│                  │銷燬之﹔扣案之行動電話壹具（含093978│
│    │      │      │國中、光│行動電話，約定交│                  │4579號門號SIM卡）、筆記本參本，均沒 │
│    │      │      │華高中前│易毒品時間、地點│                  │收﹔販賣毒品所得新臺幣壹仟元與王邦林│
│    │      │      │等處    │，再由王邦林或彭│                  │連帶沒收，如全部或一部不能沒收時，以│
│    │      │      │        │元建依約交付買賣│                  │其財產抵償之。                      │
│    │      │      │        │毒品。          │                  │                                    │
├──┼───┼───┼────┼────────┼─────────┼──────────────────┤
│8   │張宥國│96年11│臺中市崇│張宥國以其所持有│販賣第1級毒品海洛 │乙○○共同販賣第一級毒品，處有期徒刑│
│    │      │月2日 │德路之三│0000000000號行動│因1次，價格為1000 │拾伍年貳月，扣案之第一級毒品海洛因參│
│    │      │      │商巧福門│電話撥打王邦林所│元（重量不詳）。  │包（合計淨重拾貳點柒玖公克），均沒收│
│    │      │      │口、五權│有之0000000000號│                  │銷燬之﹔扣案之行動電話壹具（含093978│
│    │      │      │國中、光│行動電話，約定交│                  │4579號門號SIM卡）、筆記本參本，均沒 │
│    │      │      │華高中前│易毒品時間、地點│                  │收﹔販賣毒品所得新臺幣壹仟元與王邦林│
│    │      │      │等處    │，再由王邦林或彭│                  │連帶沒收，如全部或一部不能沒收時，以│
│    │      │      │        │元建依約交付買賣│                  │其財產抵償之。                      │
│    │      │      │        │毒品。          │                  │                                    │
├──┼───┼───┼────┼────────┼─────────┼──────────────────┤
│9   │張宥國│96年11│臺中市崇│張宥國以其所持有│販賣第1級毒品海洛 │乙○○共同販賣第一級毒品，處有期徒刑│
│    │      │月19日│德路之三│0000000000號行動│因1次，價格為1000 │拾伍年貳月，扣案之第一級毒品海洛因參│
│    │      │      │商巧福門│電話撥打王邦林所│元（重量不詳）。  │包（合計淨重拾貳點柒玖公克），均沒收│
│    │      │      │口、五權│有之0000000000號│                  │銷燬之﹔扣案之行動電話壹具（含093978│
│    │      │      │國中、光│行動電話，約定交│                  │4579號門號SIM卡）、筆記本參本，均沒 │
│    │      │      │華高中前│易毒品時間、地點│                  │收﹔販賣毒品所得新臺幣壹仟元與王邦林│
│    │      │      │等處    │，再由王邦林或彭│                  │連帶沒收，如全部或一部不能沒收時，以│
│    │      │      │        │元建依約交付買賣│                  │其財產抵償之。                      │
│    │      │      │        │毒品。          │                  │                                    │
├──┼───┼───┼────┼────────┼─────────┼──────────────────┤
│10  │張宥國│96年11│臺中市崇│張宥國以其所持有│販賣第1級毒品海洛 │乙○○共同販賣第一級毒品，處有期徒刑│
│    │      │月26日│德路之三│0000000000號行動│因1次，價格為1000 │拾伍年貳月，扣案之第一級毒品海洛因參│
│    │      │      │商巧福門│電話撥打王邦林所│元（重量不詳）。  │包（合計淨重拾貳點柒玖公克），均沒收│
│    │      │      │口、五權│有之0000000000號│                  │銷燬之﹔扣案之行動電話壹具（含093978│
│    │      │      │國中、光│行動電話，約定交│                  │4579號門號SIM卡）、筆記本參本，均沒 │
│    │      │      │華高中前│易毒品時間、地點│                  │收﹔販賣毒品所得新臺幣壹仟元與王邦林│
│    │      │      │等處    │，再由王邦林或彭│                  │連帶沒收，如全部或一部不能沒收時，以│
│    │      │      │        │元建依約交付買賣│                  │其財產抵償之。                      │
│    │      │      │        │毒品。          │                  │                                    │
├──┼───┼───┼────┼────────┼─────────┼──────────────────┤
│11  │陳國元│96年11│臺中市健│陳國元以其所持有│販賣第1級毒品海洛 │乙○○共同販賣第一級毒品，處有期徒刑│
│    │      │月5日 │行路與民│0000000000號行動│因1次，價格為1000 │拾伍年貳月，扣案之第一級毒品海洛因參│
│    │      │      │權路口或│電話撥打乙○○所│元（重量不詳）。  │包（合計淨重拾貳點柒玖公克），均沒收│
│    │      │      │天津路與│持有之0000000000│                  │銷燬之﹔扣案之行動電話壹具（含093978│
│    │      │      │崇德路口│號行動電話或王邦│                  │4579號門號SIM卡）、筆記本參本，均沒 │
│    │      │      │        │林所有之00000000│                  │收﹔販賣毒品所得新臺幣壹仟元與王邦林│
│    │      │      │        │79號行動電話，約│                  │連帶沒收，如全部或一部不能沒收時，以│
│    │      │      │        │定交易毒品時間、│                  │其財產抵償之。                      │
│    │      │      │        │地點，再由王邦林│                  │                                    │
│    │      │      │        │或乙○○依約交付│                  │                                    │
│    │      │      │        │買賣毒品。      │                  │                                    │
├──┼───┼───┼────┼────────┼─────────┼──────────────────┤
│12  │陳國元│96年11│臺中市健│陳國元以其所持有│販賣第1級毒品海洛 │乙○○共同販賣第一級毒品，處有期徒刑│
│    │      │月9日 │行路與民│0000000000號行動│因1次，價格為1000 │拾伍年貳月，扣案之第一級毒品海洛因參│
│    │      │      │權路口或│電話撥打乙○○所│元（重量不詳）。  │包（合計淨重拾貳點柒玖公克），均沒收│
│    │      │      │天津路與│持有之0000000000│                  │銷燬之﹔扣案之行動電話壹具（含093978│
│    │      │      │崇德路口│號行動電話或王邦│                  │4579號門號SIM卡）、筆記本參本，均沒 │
│    │      │      │        │林所有之00000000│                  │收﹔販賣毒品所得新臺幣壹仟元與王邦林│
│    │      │      │        │79號行動電話，約│                  │連帶沒收，如全部或一部不能沒收時，以│
│    │      │      │        │定交易毒品時間、│                  │其財產抵償之。                      │
│    │      │      │        │地點，再由王邦林│                  │                                    │
│    │      │      │        │或乙○○依約交付│                  │                                    │
│    │      │      │        │買賣毒品。      │                  │                                    │
├──┼───┼───┼────┼────────┼─────────┼──────────────────┤
│13  │陳國元│96年11│臺中市健│陳國元以其所持有│販賣第1級毒品海洛 │乙○○共同販賣第一級毒品，處有期徒刑│
│    │      │月17日│行路與民│0000000000號行動│因1次，價格為1000 │拾伍年貳月，扣案之第一級毒品海洛因參│
│    │      │      │權路口或│電話撥打乙○○所│元（重量不詳）。  │包（合計淨重拾貳點柒玖公克），均沒收│
│    │      │      │天津路與│持有之0000000000│                  │銷燬之﹔扣案之行動電話壹具（含093978│
│    │      │      │崇德路口│號行動電話或王邦│                  │4579號門號SIM卡）、筆記本參本，均沒 │
│    │      │      │        │林所有之00000000│                  │收﹔販賣毒品所得新臺幣壹仟元與王邦林│
│    │      │      │        │79號行動電話，約│                  │連帶沒收，如全部或一部不能沒收時，以│
│    │      │      │        │定交易毒品時間、│                  │其財產抵償之。                      │
│    │      │      │        │地點，再由王邦林│                  │                                    │
│    │      │      │        │或乙○○依約交付│                  │                                    │
│    │      │      │        │買賣毒品。      │                  │                                    │
├──┼───┼───┼────┼────────┼─────────┼──────────────────┤
│14  │陳國元│96年11│臺中市健│陳國元以其所持有│販賣第1級毒品海洛 │乙○○共同販賣第一級毒品，處有期徒刑│
│    │      │月20日│行路與民│0000000000號行動│因1次，價格為1000 │拾伍年貳月，扣案之第一級毒品海洛因參│
│    │      │      │權路口或│電話撥打乙○○所│元（重量不詳）。  │包（合計淨重拾貳點柒玖公克），均沒收│
│    │      │      │天津路與│持有之0000000000│                  │銷燬之﹔扣案之行動電話壹具（含093978│
│    │      │      │崇德路口│號行動電話或王邦│                  │4579號門號SIM卡）、筆記本參本，均沒 │
│    │      │      │        │林所有之00000000│                  │收﹔販賣毒品所得新臺幣壹仟元與王邦林│
│    │      │      │        │79號行動電話，約│                  │連帶沒收，如全部或一部不能沒收時，以│
│    │      │      │        │定交易毒品時間、│                  │其財產抵償之。                      │
│    │      │      │        │地點，再由王邦林│                  │                                    │
│    │      │      │        │或乙○○依約交付│                  │                                    │
│    │      │      │        │買賣毒品。      │                  │                                    │
├──┼───┼───┼────┼────────┼─────────┼──────────────────┤
│15  │陳國元│96年12│臺中市健│陳國元以其所持有│販賣第1級毒品海洛 │乙○○共同販賣第一級毒品，處有期徒刑│
│    │      │月19日│行路與民│0000000000號行動│因1次，價格為1000 │拾伍年貳月，扣案之第一級毒品海洛因參│
│    │      │      │權路口或│電話撥打乙○○所│元（重量不詳）。  │包（合計淨重拾貳點柒玖公克），均沒收│
│    │      │      │天津路與│持有之0000000000│                  │銷燬之﹔扣案之行動電話壹具（含093978│
│    │      │      │崇德路口│號行動電話或王邦│                  │4579號門號SIM卡）、筆記本參本，均沒 │
│    │      │      │        │林所有之00000000│                  │收﹔販賣毒品所得新臺幣壹仟元與王邦林│
│    │      │      │        │79號行動電話，約│                  │連帶沒收，如全部或一部不能沒收時，以│
│    │      │      │        │定交易毒品時間、│                  │其財產抵償之。                      │
│    │      │      │        │地點，再由王邦林│                  │                                    │
│    │      │      │        │或乙○○依約交付│                  │                                    │
│    │      │      │        │買賣毒品。      │                  │                                    │
├──┼───┼───┼────┼────────┼─────────┼──────────────────┤
│16  │陳國元│97年1 │臺中市健│陳國元以其所持有│販賣第1級毒品海洛 │乙○○共同販賣第一級毒品，處有期徒刑│
│    │      │月23日│行路與民│0000000000號行動│因1次，價格為1000 │拾伍年貳月，扣案之第一級毒品海洛因參│
│    │      │      │權路口或│電話撥打乙○○所│元（重量不詳）。  │包（合計淨重拾貳點柒玖公克），均沒收│
│    │      │      │天津路與│持有之0000000000│                  │銷燬之﹔扣案之行動電話壹具（含093978│
│    │      │      │崇德路口│號行動電話或王邦│                  │4579號門號SIM卡）、筆記本參本，均沒 │
│    │      │      │        │林所有之00000000│                  │收﹔販賣毒品所得新臺幣壹仟元與王邦林│
│    │      │      │        │79號行動電話，約│                  │連帶沒收，如全部或一部不能沒收時，以│
│    │      │      │        │定交易毒品時間、│                  │其財產抵償之。                      │
│    │      │      │        │地點，再由王邦林│                  │                                    │
│    │      │      │        │或乙○○依約交付│                  │                                    │
│    │      │      │        │買賣毒品。      │                  │                                    │
└──┴───┴───┴────┴────────┴─────────┴──────────────────┘
附表二：販賣第二級毒品部分
┌──┬───┬───┬────┬────────┬─────────┬──────────────────┐
│編號│販賣對│時間  │地點    │犯罪事實        │毒品種類次數及價格│        所犯罪名及處罰              │
│    │象    │      │        │                │                  │                                    │
├──┼───┼───┼────┼────────┼─────────┼──────────────────┤
│1   │秦漢平│96年11│地點不詳│秦漢平以其所持有│販賣第2級毒品甲基 │乙○○共同販賣第二級毒品，處有期徒刑│
│    │      │月21日│        │0000000000號行動│安非他命因1次，價 │參年捌月，扣案之第二級毒品甲基安非他│
│    │      │      │        │電話撥打乙○○所│格為500元（重量不 │命肆包（毛重拾壹點參公克）、壹大包（│
│    │      │      │        │持有之0000000000│詳）。            │毛重參拾陸點捌公克），均沒收銷燬之﹔│
│    │      │      │        │號行動電話及王邦│                  │扣案之行動電話壹具（含0000000000號門│
│    │      │      │        │林所有之00000000│                  │號SIM卡）、筆記本參本，均沒收﹔販賣 │
│    │      │      │        │24號行動電話，約│                  │毒品所得新臺幣伍佰元與王邦林連帶沒收│
│    │      │      │        │定交易毒品時間、│                  │，如全部或一部不能沒收時，以其財產抵│
│    │      │      │        │地點，再由乙○○│                  │償之。                              │
│    │      │      │        │或王邦林依約交付│                  │                                    │
│    │      │      │        │買賣毒品。      │                  │                                    │
├──┼───┼───┼────┼────────┼─────────┼──────────────────┤
│2   │秦漢平│96年11│臺中市學│秦漢平以其所持有│販賣第2級毒品甲基 │乙○○共同販賣第二級毒品，處有期徒刑│
│    │      │月26日│士路與健│0000000000號行動│安非他命因1次，價 │參年捌月，扣案之第二級毒品甲基安非他│
│    │      │      │行路口  │電話撥打乙○○所│格為500元（重量不 │命肆包（毛重拾壹點參公克）、壹大包（│
│    │      │      │        │持有之0000000000│詳）。            │毛重參拾陸點捌公克），均沒收銷燬之﹔│
│    │      │      │        │號行動電話及王邦│                  │扣案之行動電話壹具（含0000000000號門│
│    │      │      │        │林所有之00000000│                  │號SIM卡）、筆記本參本，均沒收﹔販賣 │
│    │      │      │        │24號行動電話，約│                  │毒品所得新臺幣伍佰元與王邦林連帶沒收│
│    │      │      │        │定交易毒品時間、│                  │，如全部或一部不能沒收時，以其財產抵│
│    │      │      │        │地點，再由乙○○│                  │償之。                              │
│    │      │      │        │或王邦林依約交付│                  │                                    │
│    │      │      │        │買賣毒品。      │                  │                                    │
├──┼───┼───┼────┼────────┼─────────┼──────────────────┤
│3   │秦漢平│96年12│臺中市文│秦漢平以其所持有│販賣第2級毒品甲基 │乙○○共同販賣第二級毒品，處有期徒刑│
│    │      │月4日 │心路與河│0000000000號行動│安非他命因1次，價 │參年捌月，扣案之第二級毒品甲基安非他│
│    │      │      │北路口  │電話撥打乙○○所│格為500元（重量不 │命肆包（毛重拾壹點參公克）、壹大包（│
│    │      │      │        │持有之0000000000│詳）。            │毛重參拾陸點捌公克），均沒收銷燬之﹔│
│    │      │      │        │號行動電話及王邦│                  │扣案之行動電話壹具（含0000000000號門│
│    │      │      │        │林所有之00000000│                  │號SIM卡）、筆記本參本，均沒收﹔販賣 │
│    │      │      │        │24號行動電話，約│                  │毒品所得新臺幣伍佰元與王邦林連帶沒收│
│    │      │      │        │定交易毒品時間、│                  │，如全部或一部不能沒收時，以其財產抵│
│    │      │      │        │地點，再由乙○○│                  │償之。                              │
│    │      │      │        │或王邦林依約交付│                  │                                    │
│    │      │      │        │買賣毒品。      │                  │                                    │
├──┼───┼───┼────┼────────┼─────────┼──────────────────┤
│4   │秦漢平│96年12│臺中縣太│秦漢平以其所持有│販賣第2級毒品甲基 │乙○○共同販賣第二級毒品，處有期徒刑│
│    │      │月5日 │平市樹孝│0000000000號行動│安非他命因1次，價 │參年捌月，扣案之第二級毒品甲基安非他│
│    │      │      │路加油站│電話撥打乙○○所│格為1000元（重量不│命肆包（毛重拾壹點參公克）、壹大包（│
│    │      │      │        │持有之0000000000│詳）。            │毛重參拾陸點捌公克），均沒收銷燬之﹔│
│    │      │      │        │號行動電話及王邦│                  │扣案之行動電話壹具（含0000000000號門│
│    │      │      │        │林所有之00000000│                  │號SIM卡）、筆記本參本，均沒收﹔販賣 │
│    │      │      │        │24號行動電話，約│                  │毒品所得新臺幣壹仟元與王邦林連帶沒收│
│    │      │      │        │定交易毒品時間、│                  │，如全部或一部不能沒收時，以其財產抵│
│    │      │      │        │地點，再由乙○○│                  │償之。                              │
│    │      │      │        │或王邦林依約交付│                  │                                    │
│    │      │      │        │買賣毒品。      │                  │                                    │
├──┼───┼───┼────┼────────┼─────────┼──────────────────┤
│5   │張逸帆│96年10│臺中市旱│張逸帆以其所持有│販賣第2級毒品甲基 │乙○○共同販賣第二級毒品，處有期徒刑│
│    │      │月10日│溪東路與│0000000000號行動│安非他命因1次，價 │參年捌月，扣案之第二級毒品甲基安非他│
│    │      │      │樂業路交│電話撥打乙○○所│格為1000元（重量不│命肆包（毛重拾壹點參公克）、壹大包（│
│    │      │      │叉路口、│持有之0000000000│詳）。            │毛重參拾陸點捌公克），均沒收銷燬之﹔│
│    │      │      │崇德路靠│號行動電話及王邦│                  │扣案之行動電話壹具（含0000000000號門│
│    │      │      │近文心路│林所有之00000000│                  │號SIM卡）、筆記本參本，均沒收﹔販賣 │
│    │      │      │處、忠明│79號行動電話，約│                  │毒品所得新臺幣壹仟元與王邦林連帶沒收│
│    │      │      │路靠近大│定交易毒品時間、│                  │，如全部或一部不能沒收時，以其財產抵│
│    │      │      │雅路等處│地點，再由乙○○│                  │償之。                              │
│    │      │      │        │或王邦林依約交付│                  │                                    │
│    │      │      │        │買賣毒品。      │                  │                                    │
├──┼───┼───┼────┼────────┼─────────┼──────────────────┤
│6   │張逸帆│96年10│臺中市旱│張逸帆以其所持有│販賣第2級毒品甲基 │乙○○共同販賣第二級毒品，處有期徒刑│
│    │      │月11日│溪東路與│0000000000號行動│安非他命因1次，價 │參年捌月，扣案之第二級毒品甲基安非他│
│    │      │      │樂業路交│電話撥打乙○○所│格為1000元（重量不│命肆包（毛重拾壹點參公克）、壹大包（│
│    │      │      │叉路口、│持有之0000000000│詳）。            │毛重參拾陸點捌公克），均沒收銷燬之﹔│
│    │      │      │崇德路靠│號行動電話及王邦│                  │扣案之行動電話壹具（含0000000000號門│
│    │      │      │近文心路│林所有之00000000│                  │號SIM卡）、筆記本參本，均沒收﹔販賣 │
│    │      │      │處、忠明│79號行動電話，約│                  │毒品所得新臺幣壹仟元與王邦林連帶沒收│
│    │      │      │路靠近大│定交易毒品時間、│                  │，如全部或一部不能沒收時，以其財產抵│
│    │      │      │雅路等處│地點，再由乙○○│                  │償之。                              │
│    │      │      │        │或王邦林依約交付│                  │                                    │
│    │      │      │        │買賣毒品。      │                  │                                    │
├──┼───┼───┼────┼────────┼─────────┼──────────────────┤
│7   │張逸帆│96年10│臺中市旱│張逸帆以其所持有│販賣第2級毒品甲基 │乙○○共同販賣第二級毒品，處有期徒刑│
│    │      │月19日│溪東路與│0000000000號行動│安非他命因1次，價 │參年捌月，扣案之第二級毒品甲基安非他│
│    │      │      │樂業路交│電話撥打乙○○所│格為1000元（重量不│命肆包（毛重拾壹點參公克）、壹大包（│
│    │      │      │叉路口、│持有之0000000000│詳）。            │毛重參拾陸點捌公克），均沒收銷燬之﹔│
│    │      │      │崇德路靠│號行動電話及王邦│                  │扣案之行動電話壹具（含0000000000號門│
│    │      │      │近文心路│林所有之00000000│                  │號SIM卡）、筆記本參本，均沒收﹔販賣 │
│    │      │      │處、忠明│79號行動電話，約│                  │毒品所得新臺幣壹仟元與王邦林連帶沒收│
│    │      │      │路靠近大│定交易毒品時間、│                  │，如全部或一部不能沒收時，以其財產抵│
│    │      │      │雅路等處│地點，再由乙○○│                  │償之。                              │
│    │      │      │        │或王邦林依約交付│                  │                                    │
│    │      │      │        │買賣毒品。      │                  │                                    │
├──┼───┼───┼────┼────────┼─────────┼──────────────────┤
│8   │張逸帆│96年10│臺中市旱│張逸帆以其所持有│販賣第2級毒品甲基 │乙○○共同販賣第二級毒品，處有期徒刑│
│    │      │月22日│溪東路與│0000000000號行動│安非他命因1次，價 │參年捌月，扣案之第二級毒品甲基安非他│
│    │      │      │樂業路交│電話撥打乙○○所│格為1000元（重量不│命肆包（毛重拾壹點參公克）、壹大包（│
│    │      │      │叉路口、│持有之0000000000│詳）。            │毛重參拾陸點捌公克），均沒收銷燬之﹔│
│    │      │      │崇德路靠│號行動電話及王邦│                  │扣案之行動電話壹具（含0000000000號門│
│    │      │      │近文心路│林所有之00000000│                  │號SIM卡）、筆記本參本，均沒收﹔販賣 │
│    │      │      │處、忠明│79號行動電話，約│                  │毒品所得新臺幣壹仟元與王邦林連帶沒收│
│    │      │      │路靠近大│定交易毒品時間、│                  │，如全部或一部不能沒收時，以其財產抵│
│    │      │      │雅路等處│地點，再由乙○○│                  │償之。                              │
│    │      │      │        │或王邦林依約交付│                  │                                    │
│    │      │      │        │買賣毒品。      │                  │                                    │
├──┼───┼───┼────┼────────┼─────────┼──────────────────┤
│9   │張逸帆│96年11│臺中市旱│張逸帆以其所持有│販賣第2級毒品甲基 │乙○○共同販賣第二級毒品，處有期徒刑│
│    │      │月1日 │溪東路與│0000000000號行動│安非他命因1次，價 │參年捌月，扣案之第二級毒品甲基安非他│
│    │      │      │樂業路交│電話撥打乙○○所│格為1000元（重量不│命肆包（毛重拾壹點參公克）、壹大包（│
│    │      │      │叉路口、│持有之0000000000│詳）。            │毛重參拾陸點捌公克），均沒收銷燬之﹔│
│    │      │      │崇德路靠│號行動電話及王邦│                  │扣案之行動電話壹具（含0000000000號門│
│    │      │      │近文心路│林所有之00000000│                  │號SIM卡）、筆記本參本，均沒收﹔販賣 │
│    │      │      │處、忠明│79號行動電話，約│                  │毒品所得新臺幣壹仟元與王邦林連帶沒收│
│    │      │      │路靠近大│定交易毒品時間、│                  │，如全部或一部不能沒收時，以其財產抵│
│    │      │      │雅路等處│地點，再由乙○○│                  │償之。                              │
│    │      │      │        │或王邦林依約交付│                  │                                    │
│    │      │      │        │買賣毒品。      │                  │                                    │
├──┼───┼───┼────┼────────┼─────────┼──────────────────┤
│10  │張逸帆│96年11│臺中市旱│張逸帆以其所持有│販賣第2級毒品甲基 │乙○○共同販賣第二級毒品，處有期徒刑│
│    │      │月10日│溪東路與│0000000000號行動│安非他命因1次，價 │參年捌月，扣案之第二級毒品甲基安非他│
│    │      │      │樂業路交│電話撥打乙○○所│格為2000元（重量不│命肆包（毛重拾壹點參公克）、壹大包（│
│    │      │      │叉路口、│持有之0000000000│詳）。            │毛重參拾陸點捌公克），均沒收銷燬之﹔│
│    │      │      │崇德路靠│號行動電話及王邦│                  │扣案之行動電話壹具（含0000000000號門│
│    │      │      │近文心路│林所有之00000000│                  │號SIM卡）、筆記本參本，均沒收﹔販賣 │
│    │      │      │處、忠明│79號行動電話，約│                  │毒品所得新臺幣貳仟元與王邦林連帶沒收│
│    │      │      │路靠近大│定交易毒品時間、│                  │，如全部或一部不能沒收時，以其財產抵│
│    │      │      │雅路等處│地點，再由乙○○│                  │償之。                              │
│    │      │      │        │或王邦林依約交付│                  │                                    │
│    │      │      │        │買賣毒品。      │                  │                                    │
├──┼───┼───┼────┼────────┼─────────┼──────────────────┤
│11  │張逸帆│96年11│臺中市旱│張逸帆以其所持有│販賣第2級毒品甲基 │乙○○共同販賣第二級毒品，處有期徒刑│
│    │      │月14日│溪東路與│0000000000號行動│安非他命因1次，價 │參年捌月，扣案之第二級毒品甲基安非他│
│    │      │      │樂業路交│電話撥打乙○○所│格為2000元（重量不│命肆包（毛重拾壹點參公克）、壹大包（│
│    │      │      │叉路口、│持有之0000000000│詳）。            │毛重參拾陸點捌公克），均沒收銷燬之﹔│
│    │      │      │崇德路靠│號行動電話及王邦│                  │扣案之行動電話壹具（含0000000000號門│
│    │      │      │近文心路│林所有之00000000│                  │號SIM卡）、筆記本參本，均沒收﹔販賣 │
│    │      │      │處、忠明│79號行動電話，約│                  │毒品所得新臺幣貳仟元與王邦林連帶沒收│
│    │      │      │路靠近大│定交易毒品時間、│                  │，如全部或一部不能沒收時，以其財產抵│
│    │      │      │雅路等處│地點，再由乙○○│                  │償之。                              │
│    │      │      │        │或王邦林依約交付│                  │                                    │
│    │      │      │        │買賣毒品。      │                  │                                    │
├──┼───┼───┼────┼────────┼─────────┼──────────────────┤
│12  │張逸帆│96年11│臺中市旱│張逸帆以其所持有│販賣第2級毒品甲基 │乙○○共同販賣第二級毒品，處有期徒刑│
│    │      │月19日│溪東路與│0000000000號行動│安非他命因1次，價 │參年拾月，扣案之第二級毒品甲基安非他│
│    │      │      │樂業路交│電話撥打乙○○所│格為3000元（重量不│命肆包（毛重拾壹點參公克）、壹大包（│
│    │      │      │叉路口、│持有之0000000000│詳）。            │毛重參拾陸點捌公克），均沒收銷燬之﹔│
│    │      │      │崇德路靠│號行動電話及王邦│                  │扣案之行動電話壹具（含0000000000號門│
│    │      │      │近文心路│林所有之00000000│                  │號SIM卡）、筆記本參本，均沒收﹔販賣 │
│    │      │      │處、忠明│79號行動電話，約│                  │毒品所得新臺幣參仟元與王邦林連帶沒收│
│    │      │      │路靠近大│定交易毒品時間、│                  │，如全部或一部不能沒收時，以其財產抵│
│    │      │      │雅路等處│地點，再由乙○○│                  │償之。                              │
│    │      │      │        │或王邦林依約交付│                  │                                    │
│    │      │      │        │買賣毒品。      │                  │                                    │
├──┼───┼───┼────┼────────┼─────────┼──────────────────┤
│13  │張逸帆│96年11│臺中市旱│張逸帆以其所持有│販賣第2級毒品甲基 │乙○○共同販賣第二級毒品，處有期徒刑│
│    │      │月22日│溪東路與│0000000000號行動│安非他命因1次，價 │參年拾月，扣案之第二級毒品甲基安非他│
│    │      │      │樂業路交│電話撥打乙○○所│格為3000元（重量不│命肆包（毛重拾壹點參公克）、壹大包（│
│    │      │      │叉路口、│持有之0000000000│詳）。            │毛重參拾陸點捌公克），均沒收銷燬之﹔│
│    │      │      │崇德路靠│號行動電話及王邦│                  │扣案之行動電話壹具（含0000000000號門│
│    │      │      │近文心路│林所有之00000000│                  │號SIM卡）、筆記本參本，均沒收﹔販賣 │
│    │      │      │處、忠明│79號行動電話，約│                  │毒品所得新臺幣參仟元與王邦林連帶沒收│
│    │      │      │路靠近大│定交易毒品時間、│                  │，如全部或一部不能沒收時，以其財產抵│
│    │      │      │雅路等處│地點，再由乙○○│                  │償之。                              │
│    │      │      │        │或王邦林依約交付│                  │                                    │
│    │      │      │        │買賣毒品。      │                  │                                    │
├──┼───┼───┼────┼────────┼─────────┼──────────────────┤
│14  │張逸帆│96年11│臺中市旱│張逸帆以其所持有│販賣第2級毒品甲基 │乙○○共同販賣第二級毒品，處有期徒刑│
│    │      │月26日│溪東路與│0000000000號行動│安非他命因1次，價 │參年拾月，扣案之第二級毒品甲基安非他│
│    │      │      │樂業路交│電話撥打乙○○所│格為4000元（重量不│命肆包（毛重拾壹點參公克）、壹大包（│
│    │      │      │叉路口、│持有之0000000000│詳）。            │毛重參拾陸點捌公克），均沒收銷燬之﹔│
│    │      │      │崇德路靠│號行動電話及王邦│                  │扣案之行動電話壹具（含0000000000號門│
│    │      │      │近文心路│林所有之00000000│                  │號SIM卡）、筆記本參本，均沒收﹔販賣 │
│    │      │      │處、忠明│79號行動電話，約│                  │毒品所得新臺幣肆仟元與王邦林連帶沒收│
│    │      │      │路靠近大│定交易毒品時間、│                  │，如全部或一部不能沒收時，以其財產抵│
│    │      │      │雅路等處│地點，再由乙○○│                  │償之。                              │
│    │      │      │        │或王邦林依約交付│                  │                                    │
│    │      │      │        │買賣毒品。      │                  │                                    │
├──┼───┼───┼────┼────────┼─────────┼──────────────────┤
│15  │張逸帆│96年12│臺中市旱│張逸帆以其所持有│販賣第2級毒品甲基 │乙○○共同販賣第二級毒品，處有期徒刑│
│    │      │月2日 │溪東路與│0000000000號行動│安非他命因1次，價 │參年拾月，扣案之第二級毒品甲基安非他│
│    │      │      │樂業路交│電話撥打乙○○所│格為4000元（重量不│命肆包（毛重拾壹點參公克）、壹大包（│
│    │      │      │叉路口、│持有之0000000000│詳）。            │毛重參拾陸點捌公克），均沒收銷燬之﹔│
│    │      │      │崇德路靠│號行動電話及王邦│                  │扣案之行動電話壹具（含0000000000號門│
│    │      │      │近文心路│林所有之00000000│                  │號SIM卡）、筆記本參本，均沒收﹔販賣 │
│    │      │      │處、忠明│79號行動電話，約│                  │毒品所得新臺幣肆仟元與王邦林連帶沒收│
│    │      │      │路靠近大│定交易毒品時間、│                  │，如全部或一部不能沒收時，以其財產抵│
│    │      │      │雅路等處│地點，再由乙○○│                  │償之。                              │
│    │      │      │        │或王邦林依約交付│                  │                                    │
│    │      │      │        │買賣毒品。      │                  │                                    │
├──┼───┼───┼────┼────────┼─────────┼──────────────────┤
│16  │張逸帆│96年12│臺中市旱│張逸帆以其所持有│販賣第2級毒品甲基 │乙○○共同販賣第二級毒品，處有期徒刑│
│    │      │月5日 │溪東路與│0000000000號行動│安非他命因1次，價 │參年拾月，扣案之第二級毒品甲基安非他│
│    │      │      │樂業路交│電話撥打乙○○所│格為4000元（重量不│命肆包（毛重拾壹點參公克）、壹大包（│
│    │      │      │叉路口、│持有之0000000000│詳）。            │毛重參拾陸點捌公克），均沒收銷燬之﹔│
│    │      │      │崇德路靠│號行動電話及王邦│                  │扣案之行動電話壹具（含0000000000號門│
│    │      │      │近文心路│林所有之00000000│                  │號SIM卡）、筆記本參本，均沒收﹔販賣 │
│    │      │      │處、忠明│79號行動電話，約│                  │毒品所得新臺幣肆仟元與王邦林連帶沒收│
│    │      │      │路靠近大│定交易毒品時間、│                  │，如全部或一部不能沒收時，以其財產抵│
│    │      │      │雅路等處│地點，再由乙○○│                  │償之。                              │
│    │      │      │        │或王邦林依約交付│                  │                                    │
│    │      │      │        │買賣毒品。      │                  │                                    │
├──┼───┼───┼────┼────────┼─────────┼──────────────────┤
│17  │吳信霖│96年11│臺中市健│吳信霖以其所持有│販賣第2級毒品甲基 │乙○○共同販賣第二級毒品，處有期徒刑│
│    │      │月3日 │行路與大│0000000000號行動│安非他命因1次，價 │參年捌月，扣案之第二級毒品甲基安非他│
│    │      │      │雅路交叉│電話撥打王邦林所│格為1000元（重量不│命肆包（毛重拾壹點參公克）、壹大包（│
│    │      │      │路口、精│有之0000000000、│詳）。            │毛重參拾陸點捌公克），均沒收銷燬之﹔│
│    │      │      │武路與進│0000000000號行動│                  │扣案之行動電話貳具（分別為含00000000│
│    │      │      │化路交叉│電話，約定交易毒│                  │79、0000000000號門號SIM卡）、筆記本 │
│    │      │      │路口等處│品時間、地點，再│                  │參本，均沒收﹔販賣毒品所得新臺幣壹仟│
│    │      │      │        │由乙○○或王邦林│                  │元與王邦林連帶沒收，如全部或一部不能│
│    │      │      │        │依約交付買賣毒品│                  │沒收時，以其財產抵償之。            │
│    │      │      │        │。              │                  │                                    │
├──┼───┼───┼────┼────────┼─────────┼──────────────────┤
│18  │吳信霖│96年11│臺中市健│吳信霖以其所持有│販賣第2級毒品甲基 │乙○○共同販賣第二級毒品，處有期徒刑│
│    │      │月5日 │行路與大│0000000000號行動│安非他命因1次，價 │參年捌月，扣案之第二級毒品甲基安非他│
│    │      │      │雅路交叉│電話撥打王邦林所│格為1000元（重量不│命肆包（毛重拾壹點參公克）、壹大包（│
│    │      │      │路口、精│有之0000000000、│詳）。            │毛重參拾陸點捌公克），均沒收銷燬之﹔│
│    │      │      │武路與進│0000000000號行動│                  │扣案之行動電話貳具（分別為含00000000│
│    │      │      │化路交叉│電話，約定交易毒│                  │79、0000000000號門號SIM卡）、筆記本 │
│    │      │      │路口等處│品時間、地點，再│                  │參本，均沒收﹔販賣毒品所得新臺幣壹仟│
│    │      │      │        │由乙○○或王邦林│                  │元與王邦林連帶沒收，如全部或一部不能│
│    │      │      │        │依約交付買賣毒品│                  │沒收時，以其財產抵償之。            │
│    │      │      │        │。              │                  │                                    │
├──┼───┼───┼────┼────────┼─────────┼──────────────────┤
│19  │吳信霖│96年11│臺中市健│吳信霖以其所持有│販賣第2級毒品甲基 │乙○○共同販賣第二級毒品，處有期徒刑│
│    │      │月7日 │行路與大│0000000000號行動│安非他命因1次，價 │參年捌月，扣案之第二級毒品甲基安非他│
│    │      │      │雅路交叉│電話撥打王邦林所│格為1000元（重量不│命肆包（毛重拾壹點參公克）、壹大包（│
│    │      │      │路口、精│有之0000000000、│詳）。            │毛重參拾陸點捌公克），均沒收銷燬之﹔│
│    │      │      │武路與進│0000000000號行動│                  │扣案之行動電話貳具（分別為含00000000│
│    │      │      │化路交叉│電話，約定交易毒│                  │79、0000000000號門號SIM卡）、筆記本 │
│    │      │      │路口等處│品時間、地點，再│                  │參本，均沒收﹔販賣毒品所得新臺幣壹仟│
│    │      │      │        │由乙○○或王邦林│                  │元與王邦林連帶沒收，如全部或一部不能│
│    │      │      │        │依約交付買賣毒品│                  │沒收時，以其財產抵償之。            │
│    │      │      │        │。              │                  │                                    │
├──┼───┼───┼────┼────────┼─────────┼──────────────────┤
│20  │吳信霖│96年11│臺中市健│吳信霖以其所持有│販賣第2級毒品甲基 │乙○○共同販賣第二級毒品，處有期徒刑│
│    │      │月8日 │行路與大│0000000000號行動│安非他命因1次，價 │參年捌月，扣案之第二級毒品甲基安非他│
│    │      │      │雅路交叉│電話撥打王邦林所│格為1000元（重量不│命肆包（毛重拾壹點參公克）、壹大包（│
│    │      │      │路口、精│有之0000000000、│詳）。            │毛重參拾陸點捌公克），均沒收銷燬之﹔│
│    │      │      │武路與進│0000000000號行動│                  │扣案之行動電話貳具（分別為含00000000│
│    │      │      │化路交叉│電話，約定交易毒│                  │79、0000000000號門號SIM卡）、筆記本 │
│    │      │      │路口等處│品時間、地點，再│                  │參本，均沒收﹔販賣毒品所得新臺幣壹仟│
│    │      │      │        │由乙○○或王邦林│                  │元與王邦林連帶沒收，如全部或一部不能│
│    │      │      │        │依約交付買賣毒品│                  │沒收時，以其財產抵償之。            │
│    │      │      │        │。              │                  │                                    │
├──┼───┼───┼────┼────────┼─────────┼──────────────────┤
│21  │吳信霖│96年11│臺中市健│吳信霖以其所持有│販賣第2級毒品甲基 │乙○○共同販賣第二級毒品，處有期徒刑│
│    │      │月9日 │行路與大│0000000000號行動│安非他命因1次，價 │參年捌月，扣案之第二級毒品甲基安非他│
│    │      │      │雅路交叉│電話撥打王邦林所│格為1000元（重量不│命肆包（毛重拾壹點參公克）、壹大包（│
│    │      │      │路口、精│有之0000000000、│詳）。            │毛重參拾陸點捌公克），均沒收銷燬之﹔│
│    │      │      │武路與進│0000000000號行動│                  │扣案之行動電話貳具（分別為含00000000│
│    │      │      │化路交叉│電話，約定交易毒│                  │79、0000000000號門號SIM卡）、筆記本 │
│    │      │      │路口等處│品時間、地點，再│                  │參本，均沒收﹔販賣毒品所得新臺幣壹仟│
│    │      │      │        │由乙○○或王邦林│                  │元與王邦林連帶沒收，如全部或一部不能│
│    │      │      │        │依約交付買賣毒品│                  │沒收時，以其財產抵償之。            │
│    │      │      │        │。              │                  │                                    │
├──┼───┼───┼────┼────────┼─────────┼──────────────────┤
│22  │吳信霖│96年11│臺中市健│吳信霖以其所持有│販賣第2級毒品甲基 │乙○○共同販賣第二級毒品，處有期徒刑│
│    │      │月13日│行路與大│0000000000號行動│安非他命因1次，價 │參年捌月，扣案之第二級毒品甲基安非他│
│    │      │      │雅路交叉│電話撥打王邦林所│格為1000元（重量不│命肆包（毛重拾壹點參公克）、壹大包（│
│    │      │      │路口、精│有之0000000000、│詳）。            │毛重參拾陸點捌公克），均沒收銷燬之﹔│
│    │      │      │武路與進│0000000000號行動│                  │扣案之行動電話貳具（分別為含00000000│
│    │      │      │化路交叉│電話，約定交易毒│                  │79、0000000000號門號SIM卡）、筆記本 │
│    │      │      │路口等處│品時間、地點，再│                  │參本，均沒收﹔販賣毒品所得新臺幣壹仟│
│    │      │      │        │由乙○○或王邦林│                  │元與王邦林連帶沒收，如全部或一部不能│
│    │      │      │        │依約交付買賣毒品│                  │沒收時，以其財產抵償之。            │
│    │      │      │        │。              │                  │                                    │
├──┼───┼───┼────┼────────┼─────────┼──────────────────┤
│23  │吳信霖│96年11│臺中市健│吳信霖以其所持有│販賣第2級毒品甲基 │乙○○共同販賣第二級毒品，處有期徒刑│
│    │      │月14日│行路與大│0000000000號行動│安非他命因1次，價 │參年捌月，扣案之第二級毒品甲基安非他│
│    │      │      │雅路交叉│電話撥打王邦林所│格為1000元（重量不│命肆包（毛重拾壹點參公克）、壹大包（│
│    │      │      │路口、精│有之0000000000、│詳）。            │毛重參拾陸點捌公克），均沒收銷燬之﹔│
│    │      │      │武路與進│0000000000號行動│                  │扣案之行動電話貳具（分別為含00000000│
│    │      │      │化路交叉│電話，約定交易毒│                  │79、0000000000號門號SIM卡）、筆記本 │
│    │      │      │路口等處│品時間、地點，再│                  │參本，均沒收﹔販賣毒品所得新臺幣壹仟│
│    │      │      │        │由乙○○或王邦林│                  │元與王邦林連帶沒收，如全部或一部不能│
│    │      │      │        │依約交付買賣毒品│                  │沒收時，以其財產抵償之。            │
│    │      │      │        │。              │                  │                                    │
├──┼───┼───┼────┼────────┼─────────┼──────────────────┤
│24  │吳信霖│96年11│臺中市健│吳信霖以其所持有│販賣第2級毒品甲基 │乙○○共同販賣第二級毒品，處有期徒刑│
│    │      │月15日│行路與大│0000000000號行動│安非他命因1次，價 │參年捌月，扣案之第二級毒品甲基安非他│
│    │      │      │雅路交叉│電話撥打王邦林所│格為1000元（重量不│命肆包（毛重拾壹點參公克）、壹大包（│
│    │      │      │路口、精│有之0000000000、│詳）。            │毛重參拾陸點捌公克），均沒收銷燬之﹔│
│    │      │      │武路與進│0000000000號行動│                  │扣案之行動電話貳具（分別為含00000000│
│    │      │      │化路交叉│電話，約定交易毒│                  │79、0000000000號門號SIM卡）、筆記本 │
│    │      │      │路口等處│品時間、地點，再│                  │參本，均沒收﹔販賣毒品所得新臺幣壹仟│
│    │      │      │        │由乙○○或王邦林│                  │元與王邦林連帶沒收，如全部或一部不能│
│    │      │      │        │依約交付買賣毒品│                  │沒收時，以其財產抵償之。            │
│    │      │      │        │。              │                  │                                    │
├──┼───┼───┼────┼────────┼─────────┼──────────────────┤
│25  │吳信霖│96年11│臺中市健│吳信霖以其所持有│販賣第2級毒品甲基 │乙○○共同販賣第二級毒品，處有期徒刑│
│    │      │月16日│行路與大│0000000000號行動│安非他命因1次，價 │參年捌月，扣案之第二級毒品甲基安非他│
│    │      │      │雅路交叉│電話撥打王邦林所│格為1000元（重量不│命肆包（毛重拾壹點參公克）、壹大包（│
│    │      │      │路口、精│有之0000000000、│詳）。            │毛重參拾陸點捌公克），均沒收銷燬之﹔│
│    │      │      │武路與進│0000000000號行動│                  │扣案之行動電話貳具（分別為含00000000│
│    │      │      │化路交叉│電話，約定交易毒│                  │79、0000000000號門號SIM卡）、筆記本 │
│    │      │      │路口等處│品時間、地點，再│                  │參本，均沒收﹔販賣毒品所得新臺幣壹仟│
│    │      │      │        │由乙○○或王邦林│                  │元與王邦林連帶沒收，如全部或一部不能│
│    │      │      │        │依約交付買賣毒品│                  │沒收時，以其財產抵償之。            │
│    │      │      │        │。              │                  │                                    │
├──┼───┼───┼────┼────────┼─────────┼──────────────────┤
│26  │吳信霖│96年11│臺中市健│吳信霖以其所持有│販賣第2級毒品甲基 │乙○○共同販賣第二級毒品，處有期徒刑│
│    │      │月17日│行路與大│0000000000號行動│安非他命因1次，價 │參年捌月，扣案之第二級毒品甲基安非他│
│    │      │      │雅路交叉│電話撥打王邦林所│格為1000元（重量不│命肆包（毛重拾壹點參公克）、壹大包（│
│    │      │      │路口、精│有之0000000000、│詳）。            │毛重參拾陸點捌公克），均沒收銷燬之﹔│
│    │      │      │武路與進│0000000000號行動│                  │扣案之行動電話貳具（分別為含00000000│
│    │      │      │化路交叉│電話，約定交易毒│                  │79、0000000000號門號SIM卡）、筆記本 │
│    │      │      │路口等處│品時間、地點，再│                  │參本，均沒收﹔販賣毒品所得新臺幣壹仟│
│    │      │      │        │由乙○○或王邦林│                  │元與王邦林連帶沒收，如全部或一部不能│
│    │      │      │        │依約交付買賣毒品│                  │沒收時，以其財產抵償之。            │
│    │      │      │        │。              │                  │                                    │
├──┼───┼───┼────┼────────┼─────────┼──────────────────┤
│27  │吳信霖│96年11│臺中市健│吳信霖以其所持有│販賣第2級毒品甲基 │乙○○共同販賣第二級毒品，處有期徒刑│
│    │      │月21日│行路與大│0000000000號行動│安非他命因1次，價 │參年捌月，扣案之第二級毒品甲基安非他│
│    │      │      │雅路交叉│電話撥打王邦林所│格為1000元（重量不│命肆包（毛重拾壹點參公克）、壹大包（│
│    │      │      │路口、精│有之0000000000、│詳）。            │毛重參拾陸點捌公克），均沒收銷燬之﹔│
│    │      │      │武路與進│0000000000號行動│                  │扣案之行動電話貳具（分別為含00000000│
│    │      │      │化路交叉│電話，約定交易毒│                  │79、0000000000號門號SIM卡）、筆記本 │
│    │      │      │路口等處│品時間、地點，再│                  │參本，均沒收﹔販賣毒品所得新臺幣壹仟│
│    │      │      │        │由乙○○或王邦林│                  │元與王邦林連帶沒收，如全部或一部不能│
│    │      │      │        │依約交付買賣毒品│                  │沒收時，以其財產抵償之。            │
│    │      │      │        │。              │                  │                                    │
├──┼───┼───┼────┼────────┼─────────┼──────────────────┤
│28  │吳信霖│96年11│臺中市健│吳信霖以其所持有│販賣第2級毒品甲基 │乙○○共同販賣第二級毒品，處有期徒刑│
│    │      │月22日│行路與大│0000000000號行動│安非他命因1次，價 │參年捌月，扣案之第二級毒品甲基安非他│
│    │      │      │雅路交叉│電話撥打王邦林所│格為1000元（重量不│命肆包（毛重拾壹點參公克）、壹大包（│
│    │      │      │路口、精│有之0000000000、│詳）。            │毛重參拾陸點捌公克），均沒收銷燬之﹔│
│    │      │      │武路與進│0000000000號行動│                  │扣案之行動電話貳具（分別為含00000000│
│    │      │      │化路交叉│電話，約定交易毒│                  │79、0000000000號門號SIM卡）、筆記本 │
│    │      │      │路口等處│品時間、地點，再│                  │參本，均沒收﹔販賣毒品所得新臺幣壹仟│
│    │      │      │        │由乙○○或王邦林│                  │元與王邦林連帶沒收，如全部或一部不能│
│    │      │      │        │依約交付買賣毒品│                  │沒收時，以其財產抵償之。            │
│    │      │      │        │。              │                  │                                    │
├──┼───┼───┼────┼────────┼─────────┼──────────────────┤
│29  │吳信霖│96年11│臺中市健│吳信霖以其所持有│販賣第2級毒品甲基 │乙○○共同販賣第二級毒品，處有期徒刑│
│    │      │月23日│行路與大│0000000000號行動│安非他命因1次，價 │參年捌月，扣案之第二級毒品甲基安非他│
│    │      │      │雅路交叉│電話撥打王邦林所│格為1000元（重量不│命肆包（毛重拾壹點參公克）、壹大包（│
│    │      │      │路口、精│有之0000000000、│詳）。            │毛重參拾陸點捌公克），均沒收銷燬之﹔│
│    │      │      │武路與進│0000000000號行動│                  │扣案之行動電話貳具（分別為含00000000│
│    │      │      │化路交叉│電話，約定交易毒│                  │79、0000000000號門號SIM卡）、筆記本 │
│    │      │      │路口等處│品時間、地點，再│                  │參本，均沒收﹔販賣毒品所得新臺幣壹仟│
│    │      │      │        │由乙○○或王邦林│                  │元與王邦林連帶沒收，如全部或一部不能│
│    │      │      │        │依約交付買賣毒品│                  │沒收時，以其財產抵償之。            │
│    │      │      │        │。              │                  │                                    │
├──┼───┼───┼────┼────────┼─────────┼──────────────────┤
│30  │吳信霖│96年11│臺中市健│吳信霖以其所持有│販賣第2級毒品甲基 │乙○○共同販賣第二級毒品，處有期徒刑│
│    │      │月25日│行路與大│0000000000號行動│安非他命因1次，價 │參年捌月，扣案之第二級毒品甲基安非他│
│    │      │      │雅路交叉│電話撥打王邦林所│格為1000元（重量不│命肆包（毛重拾壹點參公克）、壹大包（│
│    │      │      │路口、精│有之0000000000、│詳）。            │毛重參拾陸點捌公克），均沒收銷燬之﹔│
│    │      │      │武路與進│0000000000號行動│                  │扣案之行動電話貳具（分別為含00000000│
│    │      │      │化路交叉│電話，約定交易毒│                  │79、0000000000號門號SIM卡）、筆記本 │
│    │      │      │路口等處│品時間、地點，再│                  │參本，均沒收﹔販賣毒品所得新臺幣壹仟│
│    │      │      │        │由乙○○或王邦林│                  │元與王邦林連帶沒收，如全部或一部不能│
│    │      │      │        │依約交付買賣毒品│                  │沒收時，以其財產抵償之。            │
│    │      │      │        │。              │                  │                                    │
├──┼───┼───┼────┼────────┼─────────┼──────────────────┤
│31  │吳信霖│96年11│臺中市健│吳信霖以其所持有│販賣第2級毒品甲基 │乙○○共同販賣第二級毒品，處有期徒刑│
│    │      │月26日│行路與大│0000000000號行動│安非他命因1次，價 │參年捌月，扣案之第二級毒品甲基安非他│
│    │      │      │雅路交叉│電話撥打王邦林所│格為1000元（重量不│命肆包（毛重拾壹點參公克）、壹大包（│
│    │      │      │路口、精│有之0000000000、│詳）。            │毛重參拾陸點捌公克），均沒收銷燬之﹔│
│    │      │      │武路與進│0000000000號行動│                  │扣案之行動電話貳具（分別為含00000000│
│    │      │      │化路交叉│電話，約定交易毒│                  │79、0000000000號門號SIM卡）、筆記本 │
│    │      │      │路口等處│品時間、地點，再│                  │參本，均沒收﹔販賣毒品所得新臺幣壹仟│
│    │      │      │        │由乙○○或王邦林│                  │元與王邦林連帶沒收，如全部或一部不能│
│    │      │      │        │依約交付買賣毒品│                  │沒收時，以其財產抵償之。            │
│    │      │      │        │。              │                  │                                    │
├──┼───┼───┼────┼────────┼─────────┼──────────────────┤
│32  │吳信霖│96年12│臺中市健│吳信霖以其所持有│販賣第2級毒品甲基 │乙○○共同販賣第二級毒品，處有期徒刑│
│    │      │月3日 │行路與大│0000000000號行動│安非他命因1次，價 │肆年，扣案之第二級毒品甲基安非他命肆│
│    │      │      │雅路交叉│電話撥打王邦林所│格為6000元（重量不│包（毛重拾壹點參公克）、壹大包（毛重│
│    │      │      │路口、精│有之0000000000、│詳）。            │參拾陸點捌公克），均沒收銷燬之﹔扣案│
│    │      │      │武路與進│0000000000號行動│                  │之行動電話貳具（分別為含0000000000、│
│    │      │      │化路交叉│電話，約定交易毒│                  │0000000000號門號SIM卡）、筆記本參本 │
│    │      │      │路口等處│品時間、地點，再│                  │，均沒收﹔販賣毒品所得新臺幣陸仟元與│
│    │      │      │        │由乙○○或王邦林│                  │王邦林連帶沒收，如全部或一部不能沒收│
│    │      │      │        │依約交付買賣毒品│                  │時，以其財產抵償之。                │
│    │      │      │        │。              │                  │                                    │
├──┼───┼───┼────┼────────┼─────────┼──────────────────┤
│33  │吳信霖│96年12│臺中市健│吳信霖以其所持有│販賣第2級毒品甲基 │乙○○共同販賣第二級毒品，處有期徒刑│
│    │      │月4日 │行路與大│0000000000號行動│安非他命因1次，價 │肆年，扣案之第二級毒品甲基安非他命肆│
│    │      │      │雅路交叉│電話撥打王邦林所│格為6000元（重量不│包（毛重拾壹點參公克）、壹大包（毛重│
│    │      │      │路口、精│有之0000000000、│詳）。            │參拾陸點捌公克），均沒收銷燬之﹔扣案│
│    │      │      │武路與進│0000000000號行動│                  │之行動電話貳具（分別為含0000000000、│
│    │      │      │化路交叉│電話，約定交易毒│                  │0000000000號門號SIM卡）、筆記本參本 │
│    │      │      │路口等處│品時間、地點，再│                  │，均沒收﹔販賣毒品所得新臺幣陸仟元與│
│    │      │      │        │由乙○○或王邦林│                  │王邦林連帶沒收，如全部或一部不能沒收│
│    │      │      │        │依約交付買賣毒品│                  │時，以其財產抵償之。                │
│    │      │      │        │。              │                  │                                    │
├──┼───┼───┼────┼────────┼─────────┼──────────────────┤
│34  │吳信霖│96年12│臺中市健│吳信霖以其所持有│販賣第2級毒品甲基 │乙○○共同販賣第二級毒品，處有期徒刑│
│    │      │月5日 │行路與大│0000000000號行動│安非他命因1次，價 │肆年，扣案之第二級毒品甲基安非他命肆│
│    │      │      │雅路交叉│電話撥打王邦林所│格為7000元（重量不│包（毛重拾壹點參公克）、壹大包（毛重│
│    │      │      │路口、精│有之0000000000、│詳）。            │參拾陸點捌公克），均沒收銷燬之﹔扣案│
│    │      │      │武路與進│0000000000號行動│                  │之行動電話貳具（分別為含0000000000、│
│    │      │      │化路交叉│電話，約定交易毒│                  │0000000000號門號SIM卡）、筆記本參本 │
│    │      │      │路口等處│品時間、地點，再│                  │，均沒收﹔販賣毒品所得新臺幣柒仟元與│
│    │      │      │        │由乙○○或王邦林│                  │王邦林連帶沒收，如全部或一部不能沒收│
│    │      │      │        │依約交付買賣毒品│                  │時，以其財產抵償之。                │
│    │      │      │        │。              │                  │                                    │
└──┴───┴───┴────┴────────┴─────────┴──────────────────┘
附錄論罪科刑實體法條文：
毒品危害防制條例第4條：
製造、運輸、販賣第一級毒品者，處死刑或無期徒刑；處無期徒
刑者，得併科新臺幣 1 千萬元以下罰金。
製造、運輸、販賣第二級毒品者，處無期徒刑或7年以上有期徒
刑，得併科新臺幣7百萬元以下罰金。
製造、運輸、販賣第三級毒品者，處5年以上有期徒刑，得併科
新臺幣5百萬元以下罰金。
製造、運輸、販賣第四級毒品者，處3年以上10年以下有期徒刑
，得併科新臺幣3百萬元以下罰金。
製造、運輸、販賣專供製造或施用毒品之器具者，處1年以上7
年以下有期徒刑，得併科新臺幣1百萬元以下罰金。
前五項之未遂犯罰之。


司法院資訊處製作；財團法人民間司法改革基金會備份。
